【裁判字號】    98,審訴,4956
【裁判日期】    990125
【裁判案由】    毒品危害防制條例
【裁判全文】
臺灣高雄地方法院刑事判決            98年度審訴字第4956號
公  訴  人  臺灣高雄地方法院檢察署檢察官
被      告  甲○○
上列被告因毒品危害防制條例案件，經檢察官提起公訴（98年度
毒偵字第6376號），被告於準備程序中就被訴事實為有罪之陳述
，經本院告知簡式審判程序之旨，並聽取被告與公訴人之意見後
，本院合議庭裁定由受命法官獨任進行簡式審判程序，判決如下
：
    主  文
甲○○施用第一級毒品，累犯，處有期徒刑拾月，扣案之海洛因
壹包（驗前淨重零點壹公克，驗餘淨重零點壹貳陸公克，另
含包裝袋壹只）沒收銷燬之，扣案之注射針筒貳支、分裝鏟壹支
均沒收。
    事實及理由
一、犯罪事實：
  (一)甲○○前於民國93年因施用毒品案件，經本院裁定送觀察、
    勒戒後，認有繼續施用毒品之傾向，再經本院裁定令入勒戒
    所施以強制戒治，於94年6 月10日執行完畢釋放。另前因肅
    清煙毒條例案件，經法院判處有期徒刑12年，嗣經減刑、78
    年10月21日第1 次縮短刑期假釋付保護管束；復於前開第1
    次假釋期間中再犯肅清煙毒條例、麻醉藥品管理條例等案件
    ，經法院分別判處有期徒刑4 年、3 年8 月確定，嗣經定其
    應執行之刑為有期徒刑7 年確定（前開2 罪嗣因適用中華民
    國九十六年罪犯減刑條例經分別減刑為有期徒刑2 年、1 年
    10月確定，並經定其應執行之刑為3 年2 月確定），前開第
    1 次假釋亦經撤銷接續執行殘刑（殘刑3 年8 月又22日），
    於80年4 月10日入監服刑，於84年1 月5 日第2 次縮短刑期
    假釋付保護管束；復於前開第2 次假釋中再犯肅清煙毒條例
    、竊盜等案件，經法院分別判處有期徒刑3 年3 月、3 年6
    月、6 月確定，嗣後各罪合併定其應執行之刑為有期徒刑3
    年10月確定（前開3 罪嗣經分別減刑為有期徒刑1 年7 月又
    15日、1 年9 月、3 月確定，後2 罪並經定其應執行之刑為
    1 年10月確定），前開第2 次假釋亦經撤銷而予執行殘刑（
    殘刑6 年4 月又8 日），於85年1 月4 日入監服刑，於91年
    12月18日第3 次縮短刑期假釋付保護管束；復於前開第3 次
    假釋中因犯幫助施用第一級毒品之毒品危害防制條例案件，
    經法院判處有期徒刑1 年4 月確定（嗣經減刑為有期徒刑8
    月確定），前開第3 次假釋亦經撤銷而予執行殘刑（殘刑6
    年1 月又22日），於94年6 月10日入監服刑，於97年3 月7
    日減刑後縮刑期滿執行完畢。復於97年因施用毒品案件，經
    法院判處有期徒刑8 月確定。
  (二)詎甲○○不知悔改並戒絕毒癮，猶基於施用第一級毒品海洛
    因之犯意，於98年9 月30日下午9 時許，在其位於高雄市苓
    雅區○○○路166 號住處內，以注射方式施用第一級毒品海
    洛因1 次。嗣於同年10月1 日下午7 時50分許，因另涉毒品
    案件為警通緝，在高雄市新興區○○○街90號前為警逮捕，
    並前往甲○○位於高雄市○○○街90號4 樓之2 租屋處執行
    搜索時，當場扣得甲○○所有之海洛因1 小包（驗前淨重0.
    133 公克、驗後淨重0.126 公克，另含包裝袋）、施用第一
    級毒品海洛因所用之注射針筒2 支、分裝鏟1 支等物，並經
    其同意採集尿液送驗，檢驗結果確呈嗎啡、可待因陽性反應
    ，進而知悉上情。
二、證據：
    上開犯罪事實，有下列證據可資證明：
  (一)高雄市立凱旋醫院98年10月20日濫用藥物尿液檢驗報告、高
    雄市政府警察局苓雅分局偵辦毒品案件嫌疑人尿液採證代碼
    對照表各1 份；
  (二)扣案之注射針筒2 支、分裝鏟1 支、 海洛因1包（重量如主
    文所示）、高雄市立凱旋醫院98年10月14日濫用藥物成品檢
    驗鑑定書1份；
  (三)被告之自白。
三、論罪：
  (一)被告前經送觀察、勒戒、強制執行執行完畢後5 年內，再因
    施用毒品經判刑確定，其再犯本件施用毒品行為，自與毒品
    危害防制條例第20條第3 項「五年後再犯」之情形有別，是
    檢察官逕行起訴，即無不合，先予敘明。
  (二)海洛因為毒品危害防制條例第2 條第2 項第1 款規定之第一
    級毒品，是核被告所為，係犯毒品危害防制條例第10條第1
    項施用第一級毒品罪。被告持有第一級毒品海洛因後，進而
    施用，其持有之低度行為應為施用之高度行為所吸收，不另
    論其持有第一級毒品罪。又被告前有如犯罪事實欄所載受有
    期徒刑執行完畢之情形，此有臺灣高等法院被告前案紀錄表
    在卷可佐，被告於有期徒刑執行完畢後，5 年內故意再犯本
    件有期徒刑以上之罪，為累犯，應依法加重其刑。
四、科刑：
  (一)爰審酌被告施用毒品之行為不僅戕害自身身心健康，亦間接
    影響社會治安，被告前經觀察、勒戒、強制戒治後，仍未能
    戒斷毒癮，復又1 次再犯毒品案件經判處徒刑確定，並有違
    反肅清煙毒條例、麻醉藥品管理條例、竊盜等前科及多次撤
    銷假釋執行殘刑等紀錄，有其本院院內索引卡紀錄表報表及
    前揭臺灣高等法院被告前案紀錄表在卷可稽，顯見其對毒品
    之依賴情形非輕，且平日素行非佳，並考量被告犯後坦承犯
    行等一切情狀，量處如主文所示之刑，以資懲儆。
  (二)扣案之白色粉末1 包（驗前淨重0.133 公克，驗餘淨重0.12
    6 公克），確屬第一級毒品海洛因無訛，此有上開高雄市立
    凱旋醫院濫用藥物成品檢驗鑑定書1 紙在卷可稽，而裝盛該
    第一級毒品海洛因之包裝袋1 只，其中亦含有無法析離之第
    一級毒品海洛因，均應依毒品危害防制條例第18條第1 項前
    段規定諭知沒收銷燬之；至鑑驗耗用之毒品海洛因既已滅失
    ，即無庸再予宣告沒收銷燬，附此敘明。
  (三)扣案之注射針筒2 支、分裝鏟1 支，業據被告自承為其所有
    且係供本件施用第一級毒品犯罪所用之物，應依刑法第38條
    第1 項第2 款規定諭知沒收。
據上論斷，應依刑事訴訟法第273 條之1 第1 項、第284 條之1
、第299 條第1 項前段，毒品危害防制條例第10條第1 項、第18
條第1 項前段，刑法第11條、第47條第1 項、第38條第1 項第2
款，判決如主文。
本案經檢察官乙○○到庭執行職務
中    華    民    國    99    年    1     月    25    日
                刑事第十庭  法  官      呂明燕
以上正本證明與原本無異。
如不服本判決應於收受送達後10日內向本院提出上訴書狀，並應
敘述具體理由；如未敘述上訴理由者，應於上訴期間屆滿後20日
內向本院補提理由書（均須按他造當事人之人數附繕本）「切勿
逕送上級法院」。
中    華    民    國    99    年    1     月    25    日
                            書記官      張琇晴
附錄本判決論罪科刑之法條：
毒品危害防制條例第10條
施用第一級毒品者，處六月以上五年以下有期徒刑。
施用第二級毒品者，處三年以下有期徒刑。

司法院資訊處製作；財團法人民間司法改革基金會備份。
